【裁判字號】    89,易,3249
【裁判日期】    900530
【裁判案由】    竊盜
【裁判全文】
臺灣桃園地方法院刑事判決                        八十九年度易字第三二四九號
    公  訴  人  臺灣桃園地方法院檢察署檢察官
    被      告  甲○○
右列被告因竊盜案件，經檢察官提起公訴（八十九年度偵字第一六二九七號）及移送
併案（九十年度偵字第四八二號），本院判決如左：
    主  文
甲○○連續攜帶兇器竊盜，累犯，處有期徒刑壹年拾月。扣案六角扳手貳支均沒收。
    事  實
一、甲○○前曾於民國八十年、八十年、八十年、八十年、八十一年、八十三年間各
    因麻藥、妨害自由、贓物、竊盜、贓物及詐欺案件，分別經法院判決有期徒刑四
    月、二年、三月、四月，七月及五月確定，接續執行至八十五年六月七日縮刑期
    滿執行完畢，仍不知悔改，又意圖為自己不法之所有，並基於概括犯意，先於八
    十九年十月十九日，持其所有客觀上足以對人之生命、身體造成危害，足供兇器
    使用之六角扳手一支，至桃園縣桃園市○○路一三八八號四號市場，竊取乙○○
    所有停放於該處之九Ｇ－０三四六號自小客車（上掛Ｑ七－一四０八號車牌），
    得手後供己使用。繼而於同年十月二十五日凌晨五時許，持其所有另支六角扳手
    至桃園縣桃園市○○街六十一號前，竊取丙○○所有停放在該處之ＬＶ－八二三
    ０號自小客車，並將之停放至桃園縣中壢市○○路五十七巷巷內。嗣於八十九年
    十月二十七日凌晨零時許，甲○○駕駛上開九Ｇ－０三四六號贓車，行經桃園縣
    八德市○○路、力行街街口時，為警當場查獲，並自車上扣得六角扳手二支、二
    Ｈ－四八五八號行照一張（涉嫌收受贓物部分未經起訴），再循線起出上開ＬＶ
    －八二三０號贓車，而查獲上情。
二、案經桃園縣警察局桃園分局報請台灣桃園地方法院檢察署檢察官偵查起訴，及移
    送併案審理。
    理  由
一、訊據被告甲○○迭於偵審中坦承右揭犯行不諱（偵卷第八十頁、第八十一頁、本
    院八十九年十二月二十二日、九十年三月二十一日筆錄），核與被害人即車主乙
    ○○、丙○○在警訊中指述二人車輛失竊之情節大致相符。此外並有車輛竊盜、
    車牌失竊資料個別查詢報表、贓物領據各二份附卷；六角扳手二支扣案可資佐證
    。事證明確，被告犯行已堪認定。
二、查六角扳手客觀上足以對人之生命、身體造成危害，應係兇器，是被告攜帶上開
    工具行竊，應以攜帶兇器論。核被告甲○○所為，係犯刑法第三百二十一條第一
    項第三款之攜帶兇器竊盜罪。被告先後二次竊盜犯行，時間緊接，所犯構成要件
    相同罪名，顯係基於概括犯意而為，應依連續犯之規定以一罪論。又被告前有如
    事實欄所示之科刑及執行情形，此有台灣桃園地方法院檢察署刑案資料查註記錄
    表、台灣高等法院被告全國前案記錄表各一紙附卷可稽，其於刑之執行完畢後，
    五年內再犯本件有期徒刑以上刑之罪，為累犯，依刑法第四十七條規定加重其刑
    。爰審酌被告有贓物、竊盜等多項前科，仍不知悔改，再犯本件竊盜犯行，交保
    在外期間又因涉及竊盜案件經警移送，有併案意旨書在卷可考，素行不佳，其犯
    罪之手段，對被害人造成之損害，及被告犯後坦承犯行，態度尚稱良好等一切情
    狀，量處如主文所示之刑，以示懲儆。扣案六角扳手二支係被告所有供犯罪所用
    之物，此據其於偵查中自承在卷（偵卷第八十頁反面），依刑法第三十八條第一
    項第二款規定沒收。
三、被告於上開時地駕駛九Ｇ－０三四六號贓車為警查獲時，自車上起出二Ｈ－四八
    五八號行照一張，據稱為郭清雲所給之贓物等語（本院九十年三月二十一日筆錄
    ），而另涉有贓物罪嫌，惟此部分未經公訴人起訴，且與上開論罪科刑部分無科
    刑上一罪之關係，應由檢察官另行偵查，併此敘明。
四、移送意旨另以：被告甲○○於八十九年十二月二十日晚間十一時許，行經桃園縣
    桃園市○○路七十三號前，見黃佳琮所有停放在該處之ＨＵＣ－八一三號重機車
    鑰匙漏未取下，即意圖為自己不法之所有，上前將重機車發動駛離而竊取之，嗣
    經警於同年十二月二十六日上午五時四十分許，在桃園縣桃園市○○路、和平路
    路口處查獲，因認被告此部分所為，亦涉有竊盜罪嫌。惟查，公訴人認被告涉有
    此部分犯行，無非係以被告就重機車來路交代不清，及被害人即車主黃佳琮之指
    述等件，為其論據。經核被告就該車來源，或稱綽號「可樂果」之人所提供云云
    ，或稱：向「國龍」所借用云云，在本院又稱：向郭清雲借來云云，不僅前後不
    一，且為證人郭清雲所否認，足見其所辯不可採，然仍不得據此為認定被告竊車
    之積極證據；此觀最高法院三十年度上字第四八二號判例自明。至被害人之指訴
及贓物領據等件，均僅足認定該車失竊，而不足逕認為被告所為。此外復查無其
    他積極證據，足資認定被告有何公訴意旨所指之此部分犯行。惟移送意旨認此部
    分事實與前開論罪科刑部分之事實間，有連續犯裁判上一罪之關係，爰不另為無
    罪之諭知。至依被告自述收受本件贓車，涉有收受贓物罪嫌一節，應由檢察官另
    行偵查，附予指明。
據上論斷，應依刑事訴訟法第二百九十九條第一項前段，刑法第五十六條、第三百二
十一條第一項第三款、第四十七條、第三十八條第一項第二款，判決如主文。
本案經檢察官魏雯祈到庭執行職務。
中        華        民        國      九十    年    五    月    三十    日
                                    臺灣桃園地方法院刑事第五庭
                                        法  官    陳彥宏
右正本證明與原本無異
如不服本判決書應於送達後十日內向本院提出上訴狀
                                        書記官    翁其良
中      華      民      國      九十        年    五    月    三十    日
論罪法條：刑法第三百二十一條第一項第三款
刑法第三百二十一條
犯竊盜罪而有左列情形之一者，處六月以上五年以下有期徒刑：
一、於夜間侵入住宅或有人居住之建築物、船艦或隱匿其內而犯之者。
二、毀越門扇、牆垣或其他安全設備而犯之者。
三、攜帶兇器而犯之者。
四、結夥三人以上而犯之者。
五、乘火災、水災或其他災害之際而犯之者。
六、在車站或埠頭而犯之者。
前項之未遂犯罰之。


司法院資訊處製作；財團法人民間司法改革基金會備份。
